【裁判字號】    99,上訴,84
【裁判日期】    990204
【裁判案由】    毒品危害防制條例
【裁判全文】
臺灣高等法院臺南分院刑事判決          99年度上訴字第84號
上  訴  人
即  被  告  甲○○
上列上訴人因違反毒品危害防制條例案件，不服臺灣臺南地方法
院98年度訴字第1628號，中華民國98年11月30日第一審判決（起
訴案號：臺灣臺南地方法院檢察署98年度毒偵字第1839號），提
起上訴，本院判決如下：
    主  文
上訴駁回。
    理  由
一、按不服地方法院之第一審判決而上訴者，應向管轄第二審之
    高等法院為之。上訴書狀應敘述具體理由。第二審法院認為
    上訴書狀未敘述理由或上訴有第362條前段之情形，應以判
    決駁回之。但其情形可以補正而未經原審法院命其補正者，
    審判長應定期間先命補正，刑事訴訟法第361條、第367條分
    別定有明文。而所謂具體理由，必係依據卷內既有訴訟資料
    或提出新事證，指摘或表明第一審判決有何採證認事、用法
    或量刑等足以影響判決本旨之不當或違法，而構成應予撤銷
    之具體事由，始克當之；倘僅泛言原判決認定事實錯誤、違
    背法令、量刑失之過重或輕縱，而未依上揭意旨指出具體事
    由，或形式上雖已指出具體事由，然該事由縱使屬實，亦不
    足以認為原判決有何不當或違法者，皆難謂係具體理由，俾
    與第二審上訴制度旨在請求第二審法院撤銷、變更第一審不
    當或違法之判決，以實現個案救濟之立法目的相契合，並節
    制濫行上訴（最高法院97年度台上字第892號裁判意旨參照
    ）。次按檢察官偵查犯罪，並非必須訊問被告，即或予以訊
    問，而其訊問內容之詳略，檢察官亦得自由斟酌行之，如檢
    察官就其他方法偵查所得之證據，已足認被告有犯罪嫌疑，
    即不訊問被告而提起公訴，要非法所不許（最高法院28年上
    字第2510號判例）。
二、被告於民國（下同）98年12月23日具狀提起上訴，上訴理由
    以：
    （一）被告因無法自控屢次施用毒品而觸法，期間家中父母
          手足均感傷心欲絕、痛心疾首，被告深感悔悟，並已
          於家屬面前立誓痛改前非，遠離不法，且於刑事庭審
          訊時均坦承其犯罪事實。
    （二）98年7月間被告經警方持搜索票至被告上開住處搜索
          ，未發現有不法證物，又經警採集被告之尿液，送檢
          結果呈嗎啡陽性反應，案經台南市警察局第六分局偵
          訊後函送臺灣臺南地方法院檢察署偵查，然檢察署未
          予傳訊被告到案偵查，即斷然予以起訴，顯有未盡調
          查之處，且被告已於刑事庭審理時坦承犯行，痛改前
          非，竟仍判處有期徒刑9月，顯無容被告自新機會，
          此乃被告未能甘服之處。
    （三）綜上，足見被告為家庭及己身著想，已痛改前非，遠
          離毒品之不法，為此爰於法定期間內提起聲明上訴等
          云云。
三、經查：
    （一）本件上訴人即被告甲○○曾因施用毒品，分別經臺灣
          臺南地方法院以87年毒聲字第597號裁定令入勒戒處
          所觀察勒戒、87年毒聲字第800號裁定令入戒治處所
          施以強制戒治3月、90年毒聲字第1019號裁定令入戒
          治處所強制戒治，並因施用毒品案件經臺灣臺南地方
          法院以90年訴字第589號判決有期徒刑1年2月，又因
          施用毒品案件，經臺灣臺南地方法院以95年訴字第12
          98號判決有期徒刑8月，並於98年間再因施用毒品違
          反毒品危害防制條例案件，經臺灣臺南地方法院檢察
          署檢察官以98年毒偵字第205號不起訴處分（依據前
          開條例第21條第2項規定）確定等情，有臺灣高等法
          院被告前案紀錄表一份在卷可憑，詎被告經觀察勒戒
          、強制戒治及二次入監徒刑執行完畢釋放後，竟不知
          悔改，復於98年7月24日晚間9時許，於其臺南市○區
          ○○路151巷41號之住處，再度施用第一級毒品海洛
          因，經警於98年7月26日上午10時56分許持搜索票執
          行搜索，並經被告同意採集尿液送驗，結果呈嗎啡陽
          性反應，係5年內再犯本案毒品危害防制條例第10條
          第1項之施用第一級毒品之罪，累犯，經原審判處有
          期徒刑9月在案。
    （二）被告對於前揭犯罪事實，迭據其於警詢、原審審理時
          坦白承認（詳參警卷第2頁；原審卷第20頁），且被
          告經警採集尿液送驗結果，呈可待因、嗎啡等鴉片類
          陽性反應等情，有長榮大學出具之濫用藥物尿液檢驗
          報告附卷可稽（詳參警卷第11頁）。原審法院因被告
          就被訴事實為有罪之陳述而適用簡式審判程序，以被
          告犯行事證明確，係犯毒品危害防制條例第10條第1
          項之施用第一級毒品罪，累犯，判處被告有期徒刑9
          月。原審法院於判決書上記載被告之犯罪事實、證據
          名稱及應適用之法條，從形式上觀察，並無認定事實
          錯誤、量刑瑕疵或違背法令之情形。
    （三）被告以有悔改之心且已於原審審理時坦承犯行、檢察
          官未予傳訊被告到案偵查，即斷然予以起訴，顯有未
          盡調查之處為由提起上訴，請求法院給予其自新之機
          會，希望給予輕判等語置辯，惟查被告並無具體記載
          原判決關於認定事實、適用法律及量刑等項有何不當
          或違法，而足以影響原判決，且偵查中未訊問被告，
          亦不影響被告確有施用第一級毒品海洛因之事實，綜
          上所述，被告所執均非刑事訴訟法第361條第2項所謂
          之具體理由，依首揭說明，其上訴違背法律上之程式
          ，應以判決駁回之，並不經言詞辯論為之。
四、據上論斷，應依刑事訴訟法第367條前段、第372條判決如主
    文。
中    華    民    國    99    年    2     月    4     日
                  刑事第五庭    審判長法  官  楊明章
                                      法  官  蔡美美
                                      法  官  戴勝利
以上正本證明與原本無異。
如不服本判決應於收受送達後10日內向本院提出上訴書狀，其未
敘述上訴理由者，並得於提起上訴後10日內向本院補提理由書（
均須按他造當事人之人數附繕本）「切勿逕送上級法院」。
                                      書記官  陳淑貞
中    華    民    國    99    年    2     月    4     日

司法院資訊處製作；財團法人民間司法改革基金會備份。
